【裁判字號】    92,訴,1101
【裁判日期】    921212
【裁判案由】    毒品危害防制條例
【裁判全文】
臺灣彰化地方法院刑事判決                        九十二年度訴字第一一一號
    公  訴  人  臺灣彰化地方法院檢察署檢察官
    被      告  甲○○原名陳.
右列被告因違反毒品危害防制條例案件，經檢察官提起公訴（九十二年度毒偵字第二
○四四號），本院判決如左：
    主      文
甲○○無罪。
    理      由
一、公訴意旨略以：被告甲○○前因違反肅清煙毒條例案件，經法院判處有期徒刑三
    年六月確定，於民國八十九年七月二十六日經假釋出獄，並於九十年十一月十三
    日因未經撤銷假釋，視為業己執行完畢。其前另因施用第一級毒品海洛因及第二
    級毒品安非他命案件，經交付保護管束期滿後，由臺灣彰化地方法院檢察署檢察
    官於八十八年十月十三日，以八十八年度戒毒偵字第八七號為不起訴處分確定。
    詎仍不知悔改，復於九十二年六月十日或其前三日內之某時，在不詳處所，施用
    第一級毒品海洛因，嗣於九十二年六月十日十時四十分許，在彰化縣警察局接受
    採尿檢驗，結果呈嗎啡反應，始查悉上情。
二、按犯罪事實應依證據認定之，無證據不得推定其犯罪事實。又不能證明被告犯罪
    者，應諭知無罪之判決，刑事訴訟法第一百五十四條、第三百零一條第一項分別
    定有明文。訊據被告甲○○堅詞否認有施用第一級毒品海洛因之行為，辯稱：伊
    未施用海洛因等語。查被告於九十二年六月十日接受採驗尿液，經以檢驗結果呈
    嗎啡（海洛因施用入人體後，水解還原成嗎啡，再循嗎啡之代謝方式排出體外）
    陽性反應一節，雖有彰化縣生局九十二年六月十六日煙檢字第九二一一七八號煙
    毒尿液檢驗成績書一件附卷可憑（見警卷第九頁），惟經本院依被告之聲請將被
    告當日為警採集之尿液送請詮昕科技股份有限公司依較精準之氣相層析質譜分析
    法（ＧＣ＼ＭＳ）之檢驗方法確認結果，其鴉片類呈陰性反應，此有該公司九十
    二年十月二十一日報告編號第二Ａ一三００二七號濫用藥物尿液檢驗報告一紙附
    卷可稽（見本院卷），本院衡諸彰化縣衛生局之篩驗方法係採酵素免疫分析法（
    ＥＩＡ）及薄層色層分析法（ＴＯＸＩ─ＬＡＢ），此觀上開尿液檢驗成績書可
    知，此二種檢驗方法均無法避免交叉反應（即偽陽性反應），而詮昕科技股份有
    限公司所採用檢驗方法係氣相層析質譜分析法（ＧＣ＼ＭＳ），該方法除可對代
    謝物陽性反應做具個別化之鑑定外，尚可清楚分辨目前所知之各種藥物可能造成
    之偽陽性反應，為目前尿液檢驗法中之可信度及準確度最高之方法，因此，被告
    上開辯詞尚非無據，此外，本院復查無其他積極事證，足認被告確有公訴人所指
    之犯行，被告犯罪既屬不能證明，依法自應諭知無罪之判決。
據上論斷，應依刑事訴訟法第三百零一條第一項，判決如主文。
本案經檢察官簡志祥到庭執行職務。
中      華      民      國    九十二    年     十二     月     十二     日
                                臺灣彰化地方法院刑事第二庭
                                    審判長法官
                                    法      官
                                    法      官
右正本證明與原本無異。
如不服本判決，應於判決送達後十日內向本院提出上訴狀( 須附繕本 )。
                                    法院書記官
中      華      民      國    九十二    年     十二     月     十一     日


司法院資訊處製作；財團法人民間司法改革基金會備份。
